# 请问银行借款、应付票据能否和对应的保证金存款抵消后列示？

提问人：tenroy 时间：2014-01-20 14:05:02
某企业向银行借款、开出银行承兑汇票时，在银行存入100%的保证金，同时签订协议，约定该保证金由银行管理，在借款、汇票到期时，由银行将保证金直接核销银行借款、应付票据。 请问各位老师，上述情况，是否符合《企业会计准则——金融工具列报》的相关规定，即：金融资产和金融负债满足下列条件，应当以相互抵消后的净额在资产负债表内列示：（一）企业具有抵销已确认金额的法定权利，且该种法定权利现在是可执行的；（二）企业计划以净额结算，或同时变现该金融资产和清偿该金融负债。 请问各位老师，上述银行借款、应付票据能否和对应的货币资金——保证金存款抵消后，以净额在资产负债表内列示？ 谢谢不吝赐教！

回答人：chenyiwei
一般不可以。此处的保证金是对票据到期偿还的担保。根据《〈企业会计准则第 37 号—金融工具列报〉应用指南》规定：“企业将某项金融资产充作金融负债的担保物，该金融资产不能与被担保的金融负债抵销”。

提问人：aling1668 时间：2017-02-13 11:29:32
如果企业计划以净额结算，或同时变现该金融资产和清偿该金融负债，即与第三方或银行签订一个变现该金融资产和清偿该金融负债的协议，应当就具有抵销已确认金额的法定权利，且该种法定权利现在是可执行的；这时是否就可以相互抵销该金融资产和金融负债？

回答人：chenyiwei
应从严把握金融资产、负债的抵销列报问题。需对照 37 号准则第五章的规定逐条分析判断。

提问人：aling1668 时间：2017-02-14 20:50:58
陈老师您好！在资产负债表日把等额的保证金和应付票据转让给第三方，签订转让协议，应当是具有了抵销已确认金额的法定权利，且该种法定权利现在是可执行的；即企业计划以净额结算，或同时变现该金融资产和清偿该金融负债，这时；是否符合《企业会计准则——金融工具列报》的相关规定，请问可否这样理解，在实务中按应付票据和其他货币资金抵销后列示？也就是说资产负债表日这一项资产和等额的一项负债已经转让给别人了，因此就不存在了，期后利息也归被转方了，不归公司了，可否？ 1 、企业具有抵消已经确认金额的法定权利，且该种法定权利现在是可执行的 2 、企业计划以净额结算，或同时变现该金融资产和清偿该金融负债。 简言之，企业有抵销的权利，并且企业也打算来抵销。即然已经转让给别人了，自然是有权利抵销，并且企业也打算来抵销，可以这样认为吧？

回答人：chenyiwei
应付票据的主债务人能否将票据关系下的主债务连同其保证金一并转让？我理解基本不存在这种可能性，因为债务转移必须经过全体债权人同意，而票据流通链条上的债权人可能数量众多且具有不确定性。